臺灣士林地方法院交通事件裁定　　　　100年度交聲字第440號
原處分機關　臺北市交通事件裁決所
異　議　人　林彥宇
即受處分人
　　　　　　　　　　號2樓
上列異議人即受處分人因違反道路交通管理處罰條例案件，對於
臺北市交通事件裁決所民國100年5月9日所為之處分（北市裁罰
字第裁22-A00LD9037號）不服，聲明異議，本院裁定如下：
    主  文
異議駁回。
    理  由
一、按汽車駕駛人，爭道行駛，駕車行駛人行道者，處新臺幣60
    0元以上1,800元以下罰鍰，並予以既違規點數1點，道路交
    通管理處罰條例第45條第6款、第63條第1項第1款均定有明
    文。次按道路交通管理處罰條例所稱之汽車，包括機器腳踏
    車，道路交通安全規則第2條第1項第1款、道路交通管理處
    罰條例第3條第8款分別定有明文。
二、原處分意旨略以：異議人即受處分人林彥宇於民國100年4月
    2日18時22分許，騎乘其所有車牌號碼711-BGW號重型機車，
    沿臺北市○○區○○街東向行駛時，因見前方松河街交通壅
    塞，右轉改道行駛與松河街平行之塔悠路，惟林彥宇於行駛
    塔悠路時將系爭機車駛上人行道，為巡邏員警發現，經警攔
    停舉發其有「機車行駛人行道」之行為，原處分認其行為乃
    「駕車行駛人行道」之違規，爰依道路交通管理處罰條例第
    45條第6款、第63條第1項第1款之規定，處罰鍰新臺幣（下
    同）600元，並記違規點數1點等語。
三、異議意旨略以：當時伊見松河街（異議狀誤載為松河路，應
    予更正）旁乃建築工地，道路為車輛及建築用具所阻塞致無
    法通行，且相關主管機關未提前設立告示牌警示用路人，又
    時值下班車流量顛峰時段，伊為趕時間故而改騎人行紅磚道
    等語。
四、經本院查：
  (一)訊據異議人林彥宇對於上開時、地騎乘系爭機車，行經前揭
    路段時，有將騎車騎上人行紅磚道而為警攔停舉發之事實坦
    承不諱，而證人即臺北市政府警察局松山分局三民派出所警
    員林逸甲於本院調查中亦證稱：我當時是在執行巡邏勤務，
    從5 號水門出來即見林彥宇及其他機車騎士共三人正違規行
    駛人行道上，才停下來取締，我攔停林彥宇之位置接近林彥
    宇所繪現場圖上另一邊之道路等語（見本院卷第17頁），經
    核亦與異議人所供之情節相符，並有卷附現場圖、舉發違反
    道路交通管理事件通知單（下稱舉發單）、原舉發單位即臺
    北市政府警察局松山分局100 年4 月19日北市警松分交字第
    100307 24600號函在卷可證（見本院卷第7 、11頁），足認
    異議人確有機車行駛人行道之違規行為，要足認定。
  (二)再異議人林彥宇人雖辯稱當時警員未盡疏導之責、提前設置
    告示牌，反而對伊取締違規云云。惟異議人林彥宇既坦承前
    揭行為乃因時間緊迫、交通堵塞所致，業如上述，足證異議
    人林彥宇主觀上對於機車不得行駛人行道之行為有所認識，
    而塔悠路亦非禁行機車或單向道路，是其駕車行駛人行道，
    係有意為之，因究林彥宇所述，其改道塔悠路可繞回原本行
    駛之松河街，而塔悠路應係一多車道之雙向道路，中間好像
    還有分隔島，路寬比松河街大一倍一上，並參以林彥宇所繪
    之現場圖可知，如林彥宇改道塔悠路，其若以正常行駛之道
    路而言，需較多之時間，若行駛人行紅磚道則可節省部分之
    時間，且不必停等塔悠路路段之紅綠燈號誌，是以異議人於
    本院時亦供稱：因為我跟人有約好趕時間，我想說騎紅磚道
    會比較快，這樣才不必等紅燈等語（見本院卷第16頁背面）
    。是以更足認異議人林彥宇實乃為圖一時方便、心存僥倖，
    故逕行駕車行駛人行道，是則其所辯並不足以據為免責之事
    由。況人行道等道路交通標誌、標線、號誌具有事前規範來
    往人車，使用路人知所遵循，各安其分，塑造整體交通環境
    之功用，事後則有釐清交通事件之相關人責任，定分息爭之
    功能，性質上不容用路人無視其存在，各行其是，任意進退
    ，否則，機車既可騎上人行道，則行人當可不經斑馬線穿越
    馬路，車輛亦得隨意迴轉或逆向行駛，其結果，來往人車無
    法合理預判彼此之行進方向、速度，殊難想像有何交通秩序
    可言，以此論之，異議人騎車上人行道，明顯違規，既不因
    員警已盡交通秩序督導之責而有異，亦不因該處道路施工致
    交通壅塞而有別，其前開所辯均屬卸責之詞，並無可採。
五、綜上所述，原處分機關爰依道路交通管理處罰條例第45條第
    6款、第63條第1項第1款規定裁處罰鍰600元，並記違規點數
    1點等情，其認事用法並無違誤，裁罰亦無不當，本件異議
    為無理由，應予駁回。
據上論斷，應依道路交通事件處理辦法第18條，裁定如主文。
中    華    民    國   100    年    5     月    26    日
                        交通法庭法  官  徐文瑞
以上正本與原本無異。
如不服本裁定應於送達後 5日內向本院提出抗告狀。
                                書記官  桂大永
中    華    民    國   100    年    5     月    26    日